臺灣彰化地方法院民事判決　95年度重訴字第68號
原　　　告　丙○○
原　　　告　戊○○
兼法定代理　丁○○
人
原　　　告　辛○○
原　　　告　庚○○○
　　　　　　　　　　　　號
前列五人共同
訴訟代理人　曾耀聰律師
被　　　告　甲○○
　　　　　　　　　　　　34號.
兼法定代理　乙○○
人　　　　　　　　　　　34號.
兼法定代理　己○○
人　　　　　　　　　　　34號.
前列三人共同
訴訟代理人　林世祿律師
上列當事人間請求侵權行為損害賠償事件，本院於民國96年1月
15日言詞辯論終結，茲判決如下：
    主  文
被告甲○○及乙○○或被告甲○○及己○○應連帶給付原告丙○○新台幣玖拾玖萬零參佰肆拾元、原告戊○○新台幣壹佰零參萬
陸仟零陸元、原告丁○○新台幣陸拾壹萬壹仟柒佰零玖元、原告
辛○○新台幣肆拾捌萬元、原告庚○○○新台幣肆拾捌萬元，及
原告丙○○、戊○○、丁○○三人自民國九十四年十月二十八日
起；辛○○、庚○○○二人自民國九十五年六月三日起，均至清
償日止，按年息百分之五計算之利息。
原告其餘之訴駁回。
訴訟費用由被告甲○○及乙○○或被告甲○○及己○○連帶負擔
千分之三七七，餘由原告負擔。
本判決原告勝訴部分，於原告丙○○以新台幣參拾參萬壹仟元，
原告戊○○以新台幣參拾肆萬陸仟元，原告丁○○以新台幣貳拾
萬肆仟元、原告辛○○以新台幣壹拾陸萬元、原告庚○○○以新
台幣壹拾陸萬元分別供擔保後，各得假執行。但被告等於假執行
程序實施前，如以新台幣玖拾玖萬零參佰肆拾元、新台幣壹佰零
參萬陸仟零陸元、新台幣陸拾壹萬壹仟柒佰零玖元、新台幣肆拾
捌萬元、新台幣肆拾捌萬元，依序分別為原告丙○○、戊○○、
丁○○、辛○○、庚○○○預供擔保，各得免為假執行。
原告其餘假執行之聲請駁回。
    事實及理由
壹、原告起訴主張：
一、被告甲○○於民國 94年9月29日晚上19時20分許，騎腳踏車
    ，沿彰化縣芬園鄉○○路由西往東行駛，至芬園鄉○○路口
    時，該路口未設有號誌（有閃光黃燈，但未作用），依道路
    交通安全規則第125條第2款規定：「慢車行駛至交岔路口，
    其行進或轉彎，應依下列規定：二、行近無號誌或號誌故障
    及無交通指揮人員指揮之交岔路口，應減速慢行，看清左右
    確無來車並在不妨礙汽車通行之情況下迅速通過。」被告甲○○應減速慢行，注意有無左右來車始得通過。乃被告甲○○卻貿然騎出，適有被害人陳月玲騎乘車號LIF-892機車，
    沿芬園鄉○○路，由北往南方向，途經民族路、信義路路口
    ，閃避不及，而與之發生碰撞。陳月玲因此人車倒地，於送
    醫後不治死亡。
二、被告甲○○對於本件車禍之發生，為有過失，依民法第184
    條第1項前段、第192條第1、2項、第194條等規定，被告甲○○對於原告因此所受的損害，即應負損害賠償責任。而被
    告甲○○係82年11月3日生，94年9月29日事發當時，係未滿
    20 歲之限制行為能力人。被告乙○○及己○○二人，分別
    係被告甲○○之父、母，依民法第187條第1項規定，應與被
    告甲○○負不真正連帶關係損害賠償責任。其應賠償項目如
    下：
(一)、醫療費用部分：
    被害人陳月玲經送醫院治療，原告丁○○共花費醫療費
    用新台幣 (下同)75,452 元 (其中包含65,702元之健保局
    給付費用。因被告甲○○係騎乘腳踏車，並無強制汽車
    責任保險法適用，故此部份原告仍得請求)
(二)、喪葬費用部分：
  　喪葬費用共212,500元，由原告丁○○支出，被告應負賠償
    責任 (其中芬園鄉公所示範公墓使用納骨塔費用20,000元，
    係由原告丁○○之父張明進支出，張明進已將該債權讓與原
    告丁○○)。
(三)、扶養費用部分：
    原告丁○○為被害人陳月玲之配偶，原告丙○○為被害人陳
    月玲之長子，原告戊○○為被害人陳月玲之次子，原告辛○○為被害人陳月玲之父，原告庚○○○為被害人陳月玲之母
    ，其於被害人陳月玲死亡時，依91年台閩地區簡易生命表、
    霍夫曼計算法，以及行政院主計處所統計93年平均每人民間
    最終消費支出金額284753元計算，原告丙○○得請求被告賠
    償金額為1,274,211元; 原告戊○○得請求被告賠償金額為
    1,388,288元; 原告丁○○得請求被告賠償金額為3,916,844
    元; 原告辛○○得請求被告賠償金額為84,338元;原告張陳
    阿花得請求被告賠償金額為923,322元。
(四)、精神慰撫金部分：
    被害人陳月玲係原告等人之母、妻、女，乃因被告甲○○之
    過失，一夕間天人永隔，或幼兒無恃，或痛失愛妻，或白髮
    人送黑髮人，原告五人至今猶哀痛欲絕。爰各請求1,000,00
    0元之精神慰撫金。
(五)、依車禍之發生，被害人陳月玲有三成過失，被告甲○○有七
    成過失計算，綜上所陳，原告丙○○得請求被告三人連帶賠
    償1,591,548元; 原告戊○○得請求被告三人連帶賠償1,671
    ,802 元; 原告丁○○得請求被告三人連帶賠償3,643,357元
    ; 原告辛○○得請求被告三人連帶賠償 1,290,337元; 原告
    庚○○○得請求被告三人連帶賠償 1,346,325元。又原告丙○○、戊○○、丁○○等三人曾於94年10月27日聲請芬園鄉
    調解委員會調解，調解不成立，自得請求自其翌日，即94年
    10月28日起之遲延利息。並聲明：(1)、被告甲○○及乙○○
　　或被告甲○○及己○○應連帶給付原告丙○○ 1,591,584元
　  、原告戊○○1,671,802元、原告丁○○3,643,357元、原告
    辛○○1,290,337元、原告庚○○○1,346,325元，及原告丙○○、戊○○、丁○○三人自94年10月28日起；辛○○、庚○○○二人自起訴狀繕本翌日起，均至清償日止，按年息百
    分之五計算之利息。(2)、原告等願供擔保，請准宣告假執行
    。
貳、被告則以：
一、對過失比例部分提出抗辯，主張被告甲○○是兒童，其負的
    過失比例應該要減低，故應該是原告：被告的過失比例為6:
    4。
二、原告請求之扶養費太高，扶養乃在使其成長，故以必要為限
    ，但消費未必是成長過程所必需，原告以93年平均每人民間
    最終消費支出為計算扶養費依據，且其計算總額又超過家庭
    之收入實不合理，應以所得稅的扶養親屬寬減額計算。依扣
    繳憑單所載，被害人陳月玲每月約收入28,000多元。
三、受扶養者應以不能維持生活而無謀生能力為限，原告丁○○
    年薪410,000多元，另有1760平方公尺的土地乙筆 (公告現
    值3,870,000多元)；辛○○名下不動產共有24筆，公告現值
    總額共13,660,000元整；庚○○○名下亦有土地一筆，公告
    現值 4,650,000元，被告並否認該筆土地目前為休耕；又可
    否維持生活，應以財產本身來判斷而非以財產孳息來判斷，
    三人財產均足以維持生活，故不能請求扶養費。
四、配偶互負撫養義務部分，應只有順序比照尊親屬，受扶養的
    條件部分沒有比照，因此丁○○須無謀生能力才能要求扶養
    費，但其年輕力壯 (丁○○民國57年生)，不構成此要件。
五、原告主張之精神慰撫金過高，且被告甲○○亦因本案受傷，
    支出醫藥費共2,655元，其有精神損失1,000,000元，該部分
    應與原告丁○○的全部請求予抵銷。並聲明：(一)、原告之訴
    駁回。(二)、如受不利益之判決，願供擔保請准免為假執行。
參、兩造不爭執事項：
一、死者陳月玲騎乘車號LIF-892重機車與被告甲○○騎乘腳踏
    車於94年9月29日晚上7時20分許於芬園鄉○○路、信義路路
    口發生碰撞，陳月玲受傷後送醫不治死亡，甲○○則受有左
    側遠端鎖骨骨折、左肘挫傷之傷。
二、台灣省車輛行車事故覆議鑑定委員會鑑定意見：「(一)、甲○○夜晚騎乘腳踏車，行經無號誌交岔路口疏未注意看清左右
    無來車小心通過，為肇事主因。(二)、陳月玲夜晚駕駛重機車
    ，行經無號誌交岔路口未減速慢行且未注意車前狀況，為肇
    事次因。」
三、原告丁○○支出其妻陳月玲醫藥費共75,452元；被告甲○○
    亦因本案受傷，支出自己醫藥費共2,655元。
四、原告丁○○支出喪葬費金額共212,500元。
五、原告丁○○94年度年薪及利息收入約有42萬3千多元，另有
    1760平方公尺的土地乙筆以及汽車兩輛，現值387萬多元；
    原告辛○○名下不動產共有24筆，公告現值總額共1,366萬
    元；原告庚○○○名下有2,912平方公尺土地乙筆，公告現
    值465萬9千多元。
肆、法院得心證理由：
一、原告起訴主張被告甲○○於94年9月29日晚上19時20分許，
    騎腳踏車，沿彰化縣芬園鄉○○路由西往東行駛，至芬園鄉
    ○○路口時，該路口未設有號誌（有閃光黃燈，但未作用）
    ，被告甲○○應減速慢行，注意有無左右來車始得通過。乃
    被告甲○○卻貿然騎出，適有被害人陳月玲騎乘車號LIF-89
    2機車，沿芬園鄉○○路，由北往南方向，途經民族路、信
    義路路口，閃避不及，而與之發生碰撞。陳月玲因此人車倒
    地，於送醫後不治死亡，被告甲○○則受有左側遠端鎖骨骨
    折、左肘挫傷之傷等情，業經本院調閱台灣彰化地方法院檢
    察署94年度相字第725號相驗卷、95年度少他字第2號偵查卷
    及本院95年少調字第147號審理卷宗查核屬實，兩造對此亦
    不爭執，故原告主張被告甲○○就被害人陳月玲之死亡有過
    失之不法行為存在，堪信為真實。
二、又被告甲○○因過失之不法行為，使原告等之母（妻、女）
    陳月玲受傷致死，其行為與被害人之死亡間有相當因果關係
    存在，被告甲○○應負侵權行為損害賠償之責，而甲○○82
    年11月3日生，為未滿二十歲之限制行為能力，被告乙○○
    、己○○為其父母即法定代理人，依民法第187條第1項之規
    定，限制行為能力人不法侵害他人之權利者，與其法定代理
    人連帶負損害賠償責任，因此被告三人對原告等應負不真正
    連帶賠償之責任。然被害人陳月玲就本件車禍之發生亦有過
    失（詳下述），按間接被害人繼承直接被害人之過失，即直
    接被害人與有過失而死亡，其繼承人即賠償權利人，依衡平
    原則亦有過失相抵法則之適用，故原告等之妻（母、女）陳
    月玲就本件車禍之發生既與有過失，即應適用過失相抵之法
    則，抵償原告等得請求之賠償數額，是被告等此部份之抗辯
    ，亦有所據。
三、按損害之發生或擴大，被害人與有過失者，法院得減輕賠償
    金額，或免除之，民法第217條第1項定有明文。本件車禍肇
    事之原因經台灣省車輛行車事故覆議鑑定委員會鑑定結果為
    被告甲○○夜晚騎乘腳踏車，行經無號誌交岔路口疏未注意
    看清左右無來車小心通過，為肇事主因；被害人陳月玲夜晚
    駕駛重機車，行經無號誌交岔路口未減速慢行且未注意車前
    狀況，為肇事次因。依此本院認被告甲○○應負之過失責任
    為百分之六十，被害人陳月玲為百分之四十，並應適用過失
    相抵之法則抵償原告等得請求之賠償數額，依同一比例予以
    抵扣。
四、次按因故意或過失不法侵害他人之權利者，負損害賠償責任
    ；不法侵害他人致死者，對於支出醫療及增加生活上需要之
    費用或殯葬費之人，亦應負損害賠償責任。被害人對於第三
    人負有法定扶養義務者，加害人對於該第三人亦應負損害賠
    償責任；不法侵害他人致死者，被害人之父、母、子、女及
    配偶，雖非財產上之損害，亦得請求賠償相當之金額，民法
    第184條第1項前段、第192條、第194條分別定有明文。本件
    被告甲○○因其過失，致陳月玲死亡，而原告等人分別為陳
    月玲之子女、配偶及父母，被告等就原告等人所受之扶養費
    、所支出之醫療或殯葬費及精神上等損害，自應負不真正連
    帶賠償責任。
五、惟原告請求被告賠償之費用，是否應予准許，分述如下：
(一)、醫藥費部分：
    依據原告丁○○提出之醫藥費單據二紙所載，其共支出75,
    452元，被告等對此復不爭執，因此原告丁○○請求之醫藥
    費金額75,452元，於法有據。
(二)、殯葬費部分：
    查原告丁○○因陳月玲之死亡共支出殯葬費共 212,500元等
    情，業據原告提出殯葬費收據影本五紙為證，被告等就此亦
    不爭執，因此原告丁○○請求之殯葬費金額 212,500元，亦
    於法有據。
(三)、扶養費部分：
１、原告丙○○、戊○○部分：
(1)、按原告丙○○、戊○○為被害人陳月玲之子女，分別為86年
    1月26日、87年5月7日生，於被害人陳月玲因本件交通事故
    死亡時即94年10月4日，年僅8歲、7歲，自不能維持生活且
    無謀生能力，其等請求扶養費，當無不合。但原告丁○○與
    被害人陳月玲應共同分擔扶養原告丙○○、戊○○之義務，
    則被害人陳月玲應分擔之扶養義務為二分之一。而原告丙○○、戊○○於被害人陳月玲死亡時，距成年106年1月25日、
    107年5月7日，分別尚有11年3月又22日、12年7月又3日（陳
    月玲死亡當日應算入且算至丙○○、戊○○成年前一日），
    即135.73個月、151.1個月（小數點以下第二位四捨五入）
    ，準此，原告丙○○、戊○○主張其等受扶養權利期間分別
    為135.73個月、151.1個月，自無不可。
(2)、而前開所謂扶養義務，應指足以使受扶養人維持基本生活並
    保有人性尊嚴而言，至優質生活之追求應期待受扶養之本人
    自行追求，不在扶養義務之列。本院參考行政院勞工委員會
    基本工資審議委員會依勞動基準法第第21條第3項之授權，
    蒐集國家經濟發展狀況、躉售物價指數、消費者物價指數、
    國民所得與平均每人所得、各業勞動生產力及就業狀況、各
    業勞工工資、家庭收支調查統計等資料所審議通過之勞工基
    本工資為每月15,840元，認為此基本工資之審議通過，足以
    作為國人維持每月符合人性尊嚴基本生活之衡量指標。據此
    ，原告丙○○、戊○○因陳月玲之死亡致二分之一之扶養權
    利受損害之數額，應以每月7,920元【即15840/2（人）=7,9
    20】為適當。故原告丙○○、戊○○因陳月玲之死亡所受之
    扶養費損失，依霍夫曼月別單利計算法計算，其數額應分別
    為850,566元及926,676元，逾此範圍，則屬無據。原告丙○○計算式為：79,840（元/每月×【[（106.00000000）+（
    107.0000000 0-000.00000000×0.73】＝79,840×107.395,
    067＝850,566元；原告戊○○計算式為：79,840（元/每月
    ×【[（116.00000000）+（117.00000000-000.00000000
    ×0.1】＝79840×117.0000000＝926,676元。
(3)、行政院主計處94年10月5日處仁四字第0940007483號函雖表
    示，台灣地區93年平均每人民間最終消費支出為284,753元
    ，該函文附卷可查。惟行政院主計處所統計之消費支出，包
    含食品、飲料、菸絲及捲菸、衣著鞋襪及服飾用品、燃料及
    燈光、租金及水費、家庭器具及設備、家庭管理、醫療及保
    健、娛樂消遣教育及文化服務、運輸交通及通訊、其他等十
    二大類之支出。其內容顯然非僅限於一般人維持基本生活之
    所需，而包括優質生活追求之費用。且其統計屬每人每年平
    均之支出，難免將部分生活奢華者之生活支出列入計算，逸
    脫扶養費用之精神，應不宜逕採為法定扶養費用之認定標準
    。而財政部於 92年12月9日以台財稅字第0920456703號公告
    93年度綜合所得稅之免稅額，每人全年7萬4千元。此免稅額
    雖係財政部依所得稅法第5條第1項規定，隨物指數之波動計
    算而來。然每人每年之花費如為7萬4千元，每月僅約分配得
    6,167元，平均每日分配得205元，顯而易見並不足以應付食
    、衣、住、行及社會保險之支出，無法用以維持具有人性尊
    嚴之生活，不適宜作為台灣地區人民每年維持人性尊嚴基本
    生活所需金額之指標。故原告等主張以前開行政院主計處之
    統計資料數額，被告等主張以所得稅免稅額為認定其每人得
    受扶養費用額之基礎，均非可採。況被害人陳月玲每月約收
    入28,000多元，此有其93及94年度之各類所得扣繳憑單二紙
    在卷可憑，復為兩造所不爭執，扣除其個人每月之消費一萬
    餘元後，以剩餘之15,840元作為其子二人之扶養費亦符合其
    真實之每月收入。
２、原告丁○○、辛○○、庚○○○部分：
(1)、依民法第1116條之1、第1117規定，直系血親尊親屬，雖不
    受無謀生能力條件之限制，但仍須以不能維持自己生活為限
    ，始得請求加害人賠償。又夫妻固互負扶養義務，其受扶養
    權利之順序與直系血親尊親屬同，雖亦不以無謀生能力為必
    要，但仍須以不能維持自己生活為限，始得請求加害人賠償
    。
(2)、查本件原告丁○○94年度年薪含利息收入約有42萬3千多元
    ，另有1760平方公尺的土地乙筆以及汽車，現值約387萬2千
    多元；原告辛○○名下不動產共有24筆，公告現值總額共
    1,366萬9仟多元；原告庚○○○名下有2,912平分公尺土地
    乙筆，公告現值465萬9仟多元，此有原告丁○○、辛○○、
    庚○○○92、93、94年度之稅務電子閘門財產所得調件明細
    表可稽，足見原告丁○○、辛○○、庚○○○三人現有之財
    產狀況，尚足以供應其基本生活所需，並無不能維持生活之
    情事發生，故原告丁○○等三人請求被告等賠償扶養費，難
    認有據，應不准許。
(3)、再民法親屬編自第1114條以下，關於親屬間之扶養權利義務
    ，就互負扶養義務之親屬，扶養之順序及扶養義務之減免有
    頗為詳細之規定，其扶養之順序及扶養義務之減免，將可能
    因扶養親屬人數之增減而發生加重、減輕或遞補之情形，並
    隨扶養義務人或受扶養權利人之經濟狀況而調整變動。換言
    之，扶養權利義務隨時間或情事之變更而變動（例如受扶養
    權利人之謀生能力或維持生活能力之變動而不需再受扶養或
    扶養義務人因維持自己生活能力之變動而無法履行其扶養義
    務等），客觀上並無法盡依民法親屬編之規定精細計算受扶
    養人實際上所受之損害。是受扶養人是否得依民法第192條
    第2項規定請求損害賠償，自應由法院依受扶養權利人之謀
    生能力或實際之財產狀況，而為裁量認定。本於前開裁量之
    空間，本院認為倘陳月玲不發生本件交通事故現仍生存，於
    丁○○六十歲退休後其法定扶養義務人陳月玲亦有可能因其
    他情事變更，而無法負起扶養之義務；反之，其配偶丁○○
    於六十歲退休後亦可能仍有足夠之財產足供其維持生活，而
    仍不需要法定扶養義務人陳月玲扶養。是原告丁○○縱主張
    其於六十歲退休後，其配偶陳月玲即當然對其負有法定扶養
    義務云云，亦為本院所不採。
(四)、精神慰撫金部分：
    原告分別為被害人陳月玲之子女、配偶及父母，因本件事禍
    事故之發生，遭受與至親死別之苦，天人永隔，彼等精神上
    均受有相當程度之痛苦，自得請求賠償慰撫金。查原告丙○○、戊○○二人現為小學生，二人名下均無財產；原告丁○○鹿港高中，年薪含利息收入約有42萬3千多元，另有1760
    平方公尺的土地乙筆以及汽車，現值約387萬2千多元；原告
    辛○○初中畢業，現擔任芬園鄉寶藏寺監察委員，名下不動
    產共有24筆，公告現值總額共1,366萬9仟多元；原告庚○○○國小肄業，名下有2,912平分公尺土地乙筆，公告現值465
    萬9仟多元；而被告甲○○現國中生，無收入，被告己○○
    國小畢業，有存款，每年利息所得約3萬餘元，被告乙○○
    國小畢業，目前從商，有存款，每年利息所得約12萬餘元，
    另有土地乙筆及汽車四輛，現值約2,294,670元等情，已據
    兩造分別陳明在卷，並有稅務電子閘門財產所得調件明細表
    在卷可考，本院斟酌原告等痛失親人所受之精神痛苦，及兩
    造之身分、地位、經濟能力等一切情狀，認原告丙○○、戊○○、丁○○、辛○○、庚○○○各請求慰撫金八十萬元，
    尚稱妥當，應予准許；其請求慰撫金超過上開金額部分，為
    無理由，應予駁回。
(五)、綜上，因本件侵權行為事件原告得請求被告賠償之金額，原
    告丙○○為1,650,566元、戊○○為1,726,676元、丁○○為
    1,087,952元、辛○○為80萬元、庚○○○為80萬元。惟因
    被害人陳月玲應負擔百分之四十之過失責任，已見前述，應
    適用過失相抵之法則抵償原告等得請求之賠償數額，依同一
    比例予以抵扣，故原告等得請求之賠償金額經抵扣後，分別
    得請求之金額，原告丙○○為990,340元、戊○○為1,036,0
    06元、丁○○為 652,771元、辛○○為48萬元、庚○○○為
    48萬元。
(六)、被告甲○○主張抵銷：
    被告甲○○主張其亦因本案受傷，支出自己醫藥費共2,655元
    ，精神損失有100萬元，該部分應予原告丁○○請求部分抵銷
    之等語。經查，關於醫藥費2,655元部份，業據其提出醫藥費
    單據四紙為證，原告等對此亦不爭執，堪信被告甲○○確有
    該醫藥費之支出；至慰撫金部份，經查被告甲○○亦有受傷
    多處，肉體、精神確受極大痛苦，本院斟酌實際情況，及兩
    造之身分、地位，甲○○請求100萬元，自嫌過高應予核減
    為10萬元，方屬公允，逾此數額之請求，為無理由。惟因被
    告甲○○應負擔百分之六十之過失責任，經依其過失比例扣
    抵後，其得主張抵銷金額為41,062元（2,655+100,000＝102
    655×0.4＝41062）。故與原告丁○○得請求金額652,771元
    抵銷後，原告丁○○得請求之金額減縮為611,709元
六、末按給付無確定期限者，依民法第229條第2項之規定，債務
    人於債權人得請求給付時，經其催告而未為給付，自受催告
    時起，負遲延責任；其經債權人起訴而送達訴狀者，與催告
    有同一效力。而遲延之債務，以支付金錢為標的者，債權人
    得請求依法定利率計算之遲延利息；應負利息之債務，其利
    率未經約定，亦無法律可據者，週年利率為百分之五，亦為
    民法第233條第1項、第203條所明定。而侵權行為之損害賠
    償請求權於行為時即已發生，但其給付無確定期限，則原告
    丙○○、戊○○、丁○○三人併請求被告應給付自聲請芬園
    鄉調解委員會調解，調解不成立之翌日即94年10月28日起；
    辛○○、庚○○○二人併請求自起訴狀繕本送達翌日即95年
    6月3日起，均至清償日止，按年息百分之五計算之法定遲延
    利息，亦屬有據。
七、綜上所述，原告丙○○、戊○○、丁○○、辛○○、庚○○○本於侵權行為之法律關係，請求被告等賠償，分別在990,
    340元、1036,006元、611,709元、480,000元、480,000元範
    圍，及原告丙○○、戊○○、丁○○三人自94年10月28日起
    ；辛○○、庚○○○二人自95年6月3日起，均至清償日止，
    按年息百分之五計算之法定遲延利息，為有理由，應予准許
    ，逾此數額之請求，即非正當，應予駁回。
八、兩造陳明願供擔保，聲請宣告假執行及免為假執行，就原告
    勝訴部份，均核無不合，爰分別酌定相當之擔保金額宣告之
    ；其餘假執行之聲請，因訴之駁回而失所附麗，不予准許，
    併此敘明。
九、本件事實已臻明確，兩造其餘攻擊防禦及證據調查，均與本
    案之判斷不生影響，自勿庸一一審酌論列，皆併此敘明。
十、結論：本件原告之訴，為一部有理由，一部無理由，並依民
    事訴訟法第79條、第85條第2項、第390條第2項、第392條第
    2項，判決如主文。
中　　華　　民　　國　　96　　年　　1 　　月　　29　　日
                  民事第二庭    法　官　康弼周
以上正本係照原本作成。
如不服本判決，應於判決送達後20日內向本院提出上訴狀。
中　　華　　民　　國　　96　　年　　1　　月　　30　　日
                                書記官  林文斌
